【裁判字號】    95,易,901
【裁判日期】    950821
【裁判案由】    竊盜等
【裁判全文】
臺灣桃園地方法院刑事判決               95年度易字第901號
公  訴  人  臺灣桃園地方法院檢察署檢察官
被      告  戊○○
                      6之13.
上列被告因竊盜等案件，經檢察官提起公訴（95年度偵字第8695
、10159 、11352 號），被告於本院準備程序進行中，就被訴事
實為有罪之陳述，經本院告知簡式審判程序意旨，並聽取公訴人
及被告之意見後，本院合議庭裁定依簡式審判程序審理，本院判
決如下：
    主  文
戊○○共同連續攜帶兇器竊盜，處有期徒刑玖月。扣案之老虎鉗
、美工刀及刀片各壹把均沒收。又收受贓物，處有期徒刑參月。
應執行有期徒刑拾月。扣案之老虎鉗、美工刀及刀片各壹把均沒
收。
    事  實
一、戊○○意圖為自己不法之所有，基於竊盜之概括犯意，先後
??單獨或與乙○○（另行審結）共同為下列行為：
  (一)於民國95年2 月6 日中午12時許，獨自侵入甲○○所經營位
    於桃園縣楊梅鎮○○路353 號之「吉得堡早餐店」內（侵入
    住居部分未據告訴），徒手竊取甲○○所有置於店內櫃臺鐵
    盒內之現金新臺幣3,500 元，得手後將現金花用殆盡，嗣經
    甲○○發現後報警循線查獲上情。
  (二)戊○○另明知徐裕國於95年2 月17日晚上10時許，在桃園縣
    楊梅鎮○○路113 巷附近交付懸掛HVW-170 號車牌之重機車
    係來路不明之贓物（機車部分，原車號為BKN-480 號，為張
    志銘於同年月17日凌晨2 時許，在桃園縣楊梅鎮○○街楊梅
    火車站旁失竊；HVW-170 號車牌部分，係楊紹欽於同日凌晨
    4 時許，在桃園縣中壢市○○街102 巷9 弄16號旁失竊），
    而仍基於收受贓物之犯意，予以收受借用；其於當日凌晨4
    時17分許，騎乘該機車行經桃園縣楊梅鎮○○路334 號前騎
    樓處，又承前竊盜之概括犯意，單獨徒手竊取丁○○所有之
    紅外線監視鏡頭1 個，得手後據為己有，後經丁○○報警循
    線查獲上情。
  (三)戊○○因缺錢花用，竟又承前概括犯意，與乙○○共同基於
    竊盜之犯意聯絡，由戊○○騎乘其母所有車號GQN-227 號之
    重機車搭載乙○○，於95年5 月21日凌晨2 時許，前往位於
    桃園縣楊梅鎮水美里17鄰水尾78號現已停止營運無人看管之
    「楊梅農場」露營區內，由戊○○持其所有客觀上足以威脅
    人之生命、身體安全並可供兇器使用之老虎鉗1 把，著手剪
    斷露營區內丙○○所有之變電箱外銅製電纜線（約24公尺）
    而竊取之，得手後，再由乙○○持戊○○所有亦可供作兇器
    使用之美工刀1 把，負責取出電纜線內之銅線並加以綑綁整
    理，以供其2 人變賣之用；嗣為警於同日清晨5 時30分許，
    在該鎮○○街353 號前盤檢查獲上情，並扣得上開老虎鉗、
    美工刀及亦為戊○○所有預備供作行竊之用之刀片各1 把。
二、案經丙○○訴由桃園縣政府警察局楊梅分局報請臺灣桃園地
    方法院檢察署檢察官偵查起訴。
    理  由
一、程序部分：本件被告戊○○所犯係死刑、無期徒刑或最輕本
    刑為三年以上有期徒刑以外之罪，其於準備程序中就被訴事
    實為有罪之陳述，經本院告知簡式審判程序之旨，並聽取當
    事人意見後，經本院合議庭依刑事訴訟法第273 條之一第1
    項規定裁定由受命法官獨任進行簡式審判程序，合先敘明。
二、上開事實，業據被告坦承不諱，核與證人即被害人甲○○、
    丁○○、丙○○於警詢中證述之情節大致相符，並經證人徐
    裕國於偵訊中結證屬實，復有扣案之老虎鉗、美工刀、刀片
    各1 把為憑，且有贓物認領保管單、現場照片及內政部警政
    署刑事警察局指紋鑑驗書（吉得堡早餐店部分）等件在卷可
    稽，堪認被告自白與事實相符而可採信，本案事證明確，被
    告犯行堪以認定，應依法論科。
三、法律適用：
  (一)按修正後刑法第2 條第1 項暨第35條之規定，係規範行為後
    法律變更所生新舊法比較適用之準據法暨刑之重輕之基本原
    則，於新法施行後，應適用新法第2 條第1 項及第35條之規
    定；比較新舊法時，亦應就罪刑有關之共犯、未遂犯、想像
    競合犯、牽連犯、連續犯、結合犯，以及累犯加重、自首減
    輕暨其他法定加減原因（如身分加減）與加減例等一切情形
    ，綜其全部罪刑之結果而為比較並整體適用，不能割裂而分
    別適用有利益之條文（最高法院95年第8 次刑庭會議決議及
    27上字第2615號判例參照）。
  (二)查被告行為後，罰金刑之計算單位及處罰、共同正犯、連續
    犯、數罪併罰定應執行之刑之規定，均有修正：
    1.罰金刑之計算單位及處罰部分：
      刑法第33條第5 款業於94年2 月2 日修正公布，並自95年
      7 月1 日起施行；修正前刑法第33條第5 款規定「罰金：
      1 元以上。」再依罰金罰鍰提高標準條例第1 條提高10倍
      為銀元10元即新臺幣30元以上；修正後刑法第33條第5款
      規定「罰金：新臺幣1,000 元以上，以百元計算之。」。
      另95年6 月14日修正公布刑法施行法第1 條之1 規定：「
      中華民國94年1 月7 日刑法修正施行後，刑法分則編所定
      罰金之貨幣單位為新臺幣。94年1 月7 日刑法修正時，刑
      法分則編未修正之條文定有罰金者，自94年1 月7 日刑法
      修正施行後，就其所定數額提高為30倍。但72年6 月26日
      至94年1 月7 日新增或修正之條文，就其所定數額提高為
      3 倍。」現行刑法中，有關於罰金刑之計算單位及處罰之
      規定已有修正，自屬法律變更。
    2.共同正犯及連續犯部分：
      刑法第28條共同正犯及第56條連續犯之規定，業已於94年
      1 月7 日修正刪除，並於94年2 月2 日公布，95年7 月1
      日施行，而此修正均已影響行為人之犯罪之成立及實質刑
      罰法律效果，自屬刑法第2 條之法律變更。
    3.數罪併罰定應執行之刑部分：
      被告於裁判確定前犯數罪，其行為後，刑法第51條第5 款
      業於94年1 月7 日修正公布，並於95年7 月1 日施行，修
      正前刑法第51條規定：「數罪併罰，分別宣告其罪之刑，
      依左列各款定其應執行者：」其中第5 款規定：「宣告多
      數有期徒刑者，於各刑中之最長期以上，各刑合併之刑期
      以下，定其刑期。但不得逾20年。」修正後刑法第51條第
      5 款規定：「宣告多數有期徒刑者，於各刑中之最長期以
      上，各刑合併之刑期以下，定其刑期。但不得逾30年」，
      則修正後之規定，將宣告多數有期徒刑定執行刑之上限，
      由修正前之不得逾20年，提高為不得逾30年，其餘則無不
      同。此亦係影響行為人刑罰高低之法律變更。
  (三)核被告戊○○所為，係犯刑法第320 條第1 項之竊盜罪、同
    法第321 條第1 項第3 款之攜帶兇器竊盜罪及第349 條第1
    項之收受贓物罪；竊盜罪及收受贓物罪罰金刑之最低度業已
    提高至新臺幣1,000 元，較被告行為時之新臺幣30元不利。
    被告戊○○就該加重竊盜罪，與乙○○有犯意聯絡及行為分
    擔，為共同正犯；修正前及修正後之規定均構成共同正犯。
    被告先後多次竊盜行為，時間緊接，所犯均係構成要件相同
    之罪，顯係基於概括犯意反覆為之，依據其行為時法，構成
    連續犯，應依修正前刑法第56條規定，論以情節較重之攜帶
    兇器竊盜罪，並加重其刑；該行為時法顯較新法需論以數罪
    併罰有利。被告所犯連續攜帶兇器竊盜罪與收受贓物罪，犯
    意個別、罪名不同，應分論併罰；就定應執行之刑部分亦係
    行為時法有利。檢察官雖謂被告竊取監視器鏡頭及自徐裕國
    處收受贓物具有方法目的之牽連關係，應論以牽連犯（現已
    刪除），然卷內並無證據證明被告向徐裕國借用機車係為了
    騎乘該車前往行竊，被告於警詢中亦供稱是借得機車後行經
    前揭騎樓處始看見監視器鏡頭而竊取等語明確，是該2 罪應
    係被告分別起意而為，檢察官此部分之認定容有誤會，附此
    敘明。
  (四)爰審酌被告戊○○犯後坦承犯行，態度尚可，所竊之現金已
    花用殆盡，監視器鏡頭亦未返還予被害人丁○○，但仍積極
    與被害人丁○○達成和解，有和解書1 件在卷可稽，另竊得
    之電纜線業經被害人丙○○領回保管，犯罪所生之危害不大
    ，然其僅因找工作不順利缺錢花用便起意連續竊取他人之物
    ，蔑視他人之財產權情節非輕，又收受贓物助長他人財產犯
    罪所得之物流通而難以追索，暨其素行、生活狀況、犯罪之
    動機、目的、手段等一切情狀，綜合比較上開各新、舊法之
    結果，依較有利之被告行為時法分別量處如主文所示之刑，
    並定其應執行之刑。
  (五)又刑法第38條沒收之規定亦於94年1 月7 日修正公布，並於
    95年7 月1 日施行，按從刑附屬主刑，除法律有特別規定外
    ，依主刑所適用之法律（最高法院95年第8 次刑庭會議決議
    參照）；查沒收為從刑之一種，本件依修正後刑法第2 條第
    1 項之規定就主刑比較結果，應適用行為時（即修正前）之
    法律，已如前述，依從刑附屬於主刑之原則，自不得就新舊
    法予以割裂適用，應一律適用行為時（即修正前）之法律；
    扣案之老虎鉗、美工刀、刀片各1 把，均為被告戊○○所有
    ，業據其供述明確，且係供其與乙○○2 人行竊所用或預備
    之物，應依修正前之刑法第38條第1 項第2 款規定，併予宣
    告沒收之。
據上論斷，應依刑事訴訟法第273 條之1 第1 項、第299 條第1
項前段，修正後刑法第2 條第1 項前段，刑法第321 條第1 項第
3 款、第349 條第1 項，修正前刑法第28條、第56條、第51條第
5款 、第38條第1 項第2 款，判決如主文。
本案經檢察官柯怡如到庭執行職務。
中    華    民    國    95    年    8     月    21    日
                  刑事第五庭    法  官  吳勇毅
以上正本證明與原本無異。
如不服本判決，應於判決送達後10日內向本院提出上訴狀（應附
繕本），上訴於臺灣高等法院。
                                書記官  陳夏施
中    華    民    國    95    年    8     月    22    日
附錄論罪科刑法條：
中華民國刑法第320條
意圖為自己或第三人不法之所有，而竊取他人之動產者，為竊盜
罪，處5 年以下有期徒刑、拘役或 5 百元以下罰金。
意圖為自己或第三人不法之利益，而竊佔他人之不動產者，依前
項之規定處斷。
前二項之未遂犯罰之。
中華民國刑法第321條
犯竊盜罪而有左列情形之一者，處六月以上、五年以下有期徒刑
：
一  於夜間侵入住宅或有人居住之建築物、船艦或隱匿其內而犯
    之者。
二  毀越門扇、牆垣或其他安全設備而犯之者。
三  攜帶兇器而犯之者。
四  結夥三人以上而犯之者。
五  乘火災、水災或其他災害之際而犯之者。
六  在車站或埠頭而犯之者。
前項之未遂犯罰之。
中華民國刑法第349條
收受贓物者，處 3 年以下有期徒刑、拘役或 5 百元以下罰金。
搬運、寄藏、故買贓物或為牙保者，處 5 年以下有期徒刑、拘役
或科或併科1 千元以下罰金。
因贓物變得之財物，以贓物論。


司法院資訊處製作；財團法人民間司法改革基金會備份。
